【裁判字號】    97,訴,1738
【裁判日期】    980617
【裁判案由】    給付貨款
【裁判全文】
臺灣桃園地方法院民事判決              97年度訴字第1738號
原      告  豪亞科技有限公司
法定代理人  乙○○
被      告  富動力工程股份有限公司
                      2
法定代理人  甲○○
訴訟代理人  丙○○
上列當事人間請求給付貨款事件，於民國98年6 月3 日辯論終結
，本院判決如下：
    主  文
被告應給付原告新臺幣佰玖拾伍萬零佰柒拾肆元，及自民國
九十七年十一月五日起至清償日止，按年息百分之五計算之利息
。
訴訟費用由被告負擔。
本判決於原告以新臺幣壹佰拾壹萬柒仟元為被告供擔保後，得
假執行。
    事實及理由
壹、程序方面：
    按訴狀送達後，原告不得將原訴變更或追加他訴，但擴張或
    減縮應受判決事項之聲明者，不在此限，民事訴訟法第255
    條第1 項但書第3 款定有明文。經查，本件原告聲請支付命
    令時原聲明：被告應給付原告新台幣（下同）3,950,374 元
    ，及自支付命令送達之翌日（即民國97年9 月12日，見本件
    支付命令卷第63頁）起至清償日止，按年息5%計算之利息。
    嗣於本院審理中，以民事準備書狀(一)將上開法定遲延利息之
    起算日變更為自該書狀繕本送達之翌日（即97年11月5 日，
    見本院卷第62頁），核原告上開所為之變更，係減縮應受判
    決事項之聲明，依首揭規定，自應准許。
貳、實體方面：
一、原告起訴主張：被告前於95年10月至12月間陸續向伊訂購貨
    品，期間伊皆依約定送貨至被告指定地點，並經被告簽收，
    惟嗣後具單請款之際，被告卻以銷售單價太高，要求依雙方
    2 年前交易時之單價計算，就此伊亦允其所求，此即本件應
    收帳對帳明細表金額低於銷貨單金額之原因。經重新核算上
    開貨款，共計3,950,374 元（含稅），然經伊具單再向被告
    請款時，被告仍拒不付款，爰基於買賣關係提起本訴，請求
    被告給付上述貨款等語，並聲明：除假執行供擔保金額外，
    餘如主文所示。
二、被告則以：其承認積欠原告前開貨款未清償，也願與原告協
    商，然因被告目前財務資力有困難無法清償等語茲為抗辯，
    並聲明：原告之訴駁回。
三、按當事人主張之事實，經他造於準備書狀內或言詞辯論時或
    在受命法官、受託法官前自認者，無庸舉證。當事人對於他
    造主張之事實，於言詞辯論時不爭執者，視同自認，民事訴
    訟法第279 條第1 項、第280 條第1 項前段分別定有明文。
    本件原告主張之上開事實，初雖據被告以：原告於送貨前並
    未與其就貨品單價達成合意，而依兩造交易模式，應於每月
    進行貨品價格之檢討等語否認原告於本件之請求，惟嗣據被
    告自承：本件並無可資拒絕原告請求之事由存在，純係因資
    力之故無法清償等語明確（見本院卷第91頁），是被告不僅
    未就其上述所辯之利己事實舉證以實其說，已難信採，復於
    嗣後對原告之請求明示不為爭執，依上開法律規定，視同被
    告自認原告主張之事實。此外，原告亦已提出與伊所述相符
    且為被告不爭執之客戶應收帳對帳明細表、銷貨單數份（均
    為影本）為證，綜上，本件原告主張之事實足信為真正。
四、次按，稱買賣者，謂當事人約定一方移轉財產權於他方，他
    方支付價金之契約。買受人對於出賣人，有交付約定價金及
    受領標的物之義務。給付無確定期限者，債務人於債權人得
    請求給付時，經其催告而未為給付，自受催告時起，負遲延
    責任。其經債權人起訴而送達訴狀，或依督促程序送達支付
    命令，或為其他相類之行為者，與催告有同一之效力。遲延
    之債務，以支付金錢為標的者，債權人得請求依法定利率計
    算之遲延利息，民法第345 條第1 項、第367 條、第229 條
    第2 項、第3 項、第233 條第1 項分別定有明文。經查，本
    件兩造間存有原告所主張買賣之法律關係存在，而原告已依
    約交付買賣標的物，被告對於原告請求之約定價金並不爭執
    ，均如前述，則依上開法律規定，原告自得請求被告如數給
    付買賣價金暨法定遲延利息。至於被告雖另辯稱因公司資力
    有困難而無法清償等語，然債務人資力之有無，僅涉日後債
    權人之請求或強制執行有無效果爾，並非得據以否認債權人
    請求之合法事由，是被告此部分所辯，洵屬無據，而無可採
    。
五、從而，原告依兩造間買賣之法律關係，請求被告應給付原告
    3,950,374 元及自民事準備書狀(一)繕本送達之翌日即97年11
    月5 日（見本院卷第11、62頁）起至清償日止，按年息5%計
    算之利息，為有理由，應予准許。又原告陳明願供擔保，請
    求宣告假執行，核無不合，茲酌定相當之擔保金額，予以准
    許，併此敘明。
六、據上論結，本件原告之訴為有理由，依民事訴訟法第78條、
    第390 條第2 項，判決如主文。
中    華    民    國    98    年    6     月    17    日
                  民事第一庭    法  官  范明達
以上正本係照原本作成
如對本判決上訴，須於判決送達後20日內向本院提出上訴狀
中    華    民    國    98    年    6     月    18    日
                                書記官  張豐松


司法院資訊處製作；財團法人民間司法改革基金會備份。
